臺灣臺南地方法院刑事判決　　　　　　　99年度易字第1777號
公　訴　人　臺灣臺南地方法院檢察署檢察官
被　　　告　李東穎
上列被告因違反毒品危害防制條例案件，經檢察官提起公訴（九
十九年度毒偵字第一六一八號、九十九年度偵字第一七五五八號
），因被告於準備程序中就被訴犯罪事實為有罪之陳述，經本院
裁定改依簡式審判程序審理，茲判決如下：
    主  文
李東穎施用第二級毒品，累犯，處有期徒刑肆月，如易科罰金，
以新臺幣壹仟元折算壹日；又共同持有第一級毒品，累犯，處有
期徒刑月，如易科罰金，以新臺幣壹仟元折算壹日，扣案第一
級毒品海洛因共貳包（驗餘淨重共點柒壹公克）均沒收銷燬之
；上開毒品包裝袋貳個沒收。應執行有期徒刑陸月，如易科罰金
，以新臺幣壹仟元折算壹日，扣案第一級毒品海洛因共貳包（驗
餘淨重共點柒壹公克）均沒收銷燬之；上開毒品包裝袋貳個沒
收。
    事實及理由
一、本件犯罪事實及證據，除犯罪事實部分應補正「李東穎又於
    八月四日晚間八時三十分至九時許陪同謝福源（違反毒品危
    害防制條例案件部分業經臺灣臺南地方法院檢察署另案偵辦
    中）前往臺南市下營區鐵線橋附近時，明知謝福源於該地向
    不知名之成年人所購買之白色粉末二包（驗餘淨重分別為1.
    90公克及1.81公克）係第一級毒品海洛因，卻基於持有第一
    級毒品海洛因之犯意聯絡，仍代謝福源保管而無故持有之。
    」等語，及證據部分應補正「被告李東穎於本院審理時之自
    白、臺灣高等法院被告前案紀錄表一份」外，餘均引用檢察
    官起訴書之記載（如附件）。
二、按本件被告李東穎所犯係死刑、無期徒刑、最輕本刑為三年
    以上有期徒刑以外之罪，其於本院訊問時就前揭被訴事實為
    有罪之陳述，經本院告知簡式審判程序之旨，並聽取其與公
    訴人之意見後，本院認無不得或不宜改依簡式審判程序進行
    之處，爰依刑事訴訟法第二百七十三條之一第一項、第二百
    八十四條之一，裁定進行簡式審判程序，並不受刑事訴訟法
    第一百五十九條第一項證據能力規定之限制，合先敘明。
三、按海洛因及甲基安非他命分別為毒品危害防制條例第二條第
    二項第一款、第二款所規定之第一級、第二級毒品，依規定
    不得無故持有及施用。是核被告所為，係犯毒品危害防制條
    例第十條第二項之施用第二級毒品罪及同條例第十一條第一
    項之持有第一級毒品罪。其施用前持有毒品甲基安非他命之
    低度行為為施用毒品之高度行為所吸收，不另論罪。而被告
    持有第一級毒品海洛因部分犯行，與案外人謝福源有犯意聯
    絡及行為分擔，均為共同正犯。又被告所犯施用第二級毒品
    罪及共同持有第一級毒品罪間，犯意各別，行為互殊，應予
    分論併罰。查被告前於九十五年間因詐欺案件，經本院於九
    十五年十一月二十三日以九十五年度簡字第三五八七號判處
    有期徒刑三月確定，甫於九十六年一月三十一日易科罰金執
    行完畢等情，有卷附臺灣高等法院被告前案紀錄表一份可按
    ，其於有期徒刑執行完畢後，五年內故意再犯本件有期徒刑
    以上之罪，為累犯，應依法加重其刑。爰審酌被告前有毒品
    及詐欺前科，素行不佳，其於九十四年底因施用毒品案件觀
    察、勒戒執行完畢釋放後，未及五年即再犯本案，足見被告
    戒除毒癮之意志不堅，亦無悔意，惟施用毒品仍屬自戕行為
    ，且其犯後坦承犯行，態度尚可，所扣得之毒品海洛因數量
    不多等一切情狀，分別量處如主文所示之刑，並各諭知易科
    罰金之折算標準，及定應執行刑，以示懲儆。扣案之第一級
    毒品海洛因二包（驗餘淨重共3.71公克），為查獲之毒品，
    應依毒品危害防制條例第十八條第一項前段之規定宣告沒收
    銷燬之；上開毒品包裝袋二個係被告之共犯謝福源所有且係
    供被告持有毒品所用之物，業據被告供承在卷，均應依刑法
    第三十八條第一項第二款之規定宣告沒收。
四、依刑事訴訟法第二百七十三條之一第一項、第二百九十九條
    第一項前段、第三百十條之二、第四百五十四條第二項，毒
    品危害防制條例第十條第二項、第十一條第一項、第十八條
    第一項前段，刑法第十一條前段、第四十七條第一項、第五
    十一條第五款、第四十一條第一項前段、第三十八條第一項
    第二款，判決如主文。
五、如不服本判決，應於收受送達後十日內，以書狀向本院提出
    上訴。
本案經檢察官王惠芬到庭執行職務。
中    華    民    國   100    年    1     月    26    日
                  刑事第五庭  法  官  劉秀君
以上正本證明與原本無異。
如不服本判決應於收受本判決後10日內向本院提出上訴書狀，並
應敘述具體理由。其未敘述上訴理由者，應於上訴期間屆滿後20
日內向本院補提理由書狀（均須按他造當事人之人數附繕本）「
切勿逕送上級法院」。
                              書記官  曾盈靜
中    華    民    國   100    年    1     月    27    日
附錄法條：
毒品危害防制條例第10條
施用第一級毒品者，處 6 月以上 5 年以下有期徒刑。
施用第二級毒品者，處 3 年以下有期徒刑。
毒品危害防制條例第11條
持有第一級毒品者，處 3 年以下有期徒刑、拘役或新臺幣 5 萬
元以下罰金。
持有第二級毒品者，處 2 年以下有期徒刑、拘役或新臺幣 3 萬
元以下罰金。
持有專供製造或施用第一、二級毒品之器具者，處 1 年以下有期
徒刑、拘役或新臺幣 1 萬元以下罰金。
持有毒品達一定數量者，加重其刑至二分之一，其標準由行政院
定之。
附件：
臺灣臺南地方法院檢察署檢察官起訴書
                                    99年度毒偵字第1618號
                                    99年度 偵字第17558號
    被      告  李東穎  男  32歲（民國○○年○○月○○日生）
                        住臺南縣麻豆鎮總榮里總爺40號
                        國民身分證統一編號：Ｚ000000000號
上列被告因違反毒品危害防制條例案件，業經偵查終結，認應提
起公訴，茲敘述犯罪事實、證據並所犯法條如下：
        犯罪事實
一、李東穎前因施用毒品案件，經依法院裁定送觀察、勒戒，於
    民國94年11月24日執行完畢釋放後，由本署檢察官以94年度
    毒偵緝字第356號為不起訴處分確定。又因詐欺案件，經法
    院判處有期徒刑3月確定，於96年1月31日易科罰金執行完畢
    。仍未悔改，嗣於5年內又基於施用毒品之犯意，於99年8月
    1日10時許，在台南縣麻豆鎮總榮里總爺40號住處施用第二
    級毒品甲基安非他命，又於99年8月4日晚上，謝福源（另案
    由本署偵辦中）將其在台南縣下營鄉鐵線橋附近所購得之第
    一級毒品海洛因2小包（驗後淨重1.90公克、1.81公克）交
    予李東穎保管，其即無故持有之。嗣於99年8月4日21時15分
    許，為警在臺南縣麻豆鎮南勢里關帝廟62-13號查獲，並扣
    得李東穎丟在所乘坐車號7012-UV號自小貨車副駕駛座座位
    下方之第一級毒品海洛因2小包。
二、案經台南縣警察局麻豆分局報告偵辦。
        證據並所犯法條
一、證據清單及待證事實：
┌──┬────────────┬─────────────┐
│編號│     證  據  名  稱     │      待  證  事  項      │
├──┼────────────┼─────────────┤
│ 1  │被告李東穎之供述        │(1)被告於上揭時地有施用第二│
│    │                        │  級毒品之行為            │
│    │                        │(2)被告持有謝福源交付之第一│
│    │                        │  級海洛因2小包           │
├──┼────────────┼─────────────┤
│ 2  │證人謝福源之證述        │證人謝福源與被告於99年8月4│
│    │                        │日晚上一同前往購買毒品，扣│
│    │                        │得之毒品為當晚所購得之毒品│
├──┼────────────┼─────────────┤
│ 3  │長榮大學確認報告及毒品犯│被告於上揭時間有施用第二級│
│    │罪嫌疑人尿液採驗作業管制│毒品甲基安非他命          │
│    │紀錄表（編號099E187號） │                          │
│    │各1紙                   │                          │
├──┼────────────┼─────────────┤
│ 4  │扣案之第一級毒品海洛因  │被告持有第一級毒品海洛因2 │
│    │2包                     │小包（驗後淨重1.90公克、  │
├──┼────────────┤1.81公克）                │
│ 5  │法務部調查局99年9月10日 │                          │
│    │調科壹字第09923023580號 │                          │
│    │濫用藥物實驗室鑑定書、  │                          │
│    │99年11月23日調科壹字第  │                          │
│    │00000000000號書函       │                          │
├──┼────────────┼─────────────┤
│ 6  │刑案資料查註紀錄表、全國│被告前因施用毒品案件經觀察│
│    │施用毒品案件紀錄表、矯正│勒戒執行完畢釋放後，5年內 │
│    │簡表、受觀察勒戒人毒品及│又再犯本件之犯行          │
│    │前科紀錄簡列表          │                          │
└──┴────────────┴─────────────┘
二、核被告李東穎所為，係犯毒品危害防制條例第10條第2項施
    用第二級毒品罪及第11條第1項之持有第一級毒品罪嫌。被
    告所犯上開各罪間，犯意各別，行為互異，請予以分論併罰
    。被告前因詐欺案件，經法院判處有期徒刑3月確定，於96
    年1月31日易科罰金執行完畢，此有刑案資料查註紀錄表、
    矯正簡表在卷可憑，其於有期徒刑執行完畢後5年內故意再
    犯本件有期徒刑以上之罪，為累犯，請依刑法第47條第1項
    之規定，加重其刑。至上揭扣案之毒品，請依同條例第18條
    第1項前段規定宣告沒收並諭知銷燬。
三、依毒品危害防制條例第23條第2 項、刑事訴訟法第251 條第
    1 項提起公訴。
    此   致
臺灣臺南地方法院
中    華    民    國    99    年    12    月    13    日
                              檢 察 官  林  慧  美
本件證明與原本無異
中    華    民    國    99    年    12    月    22    日
                              書 記 官  李  貞  慧
所犯法條：
毒品危害防制條例第10條
施用第一級毒品者，處 6 月以上 5 年以下有期徒刑。
施用第二級毒品者，處 3 年以下有期徒刑。
毒品危害防制條例第11條
持有第一級毒品者，處 3 年以下有期徒刑、拘役或新臺幣 5 萬
元以下罰金。
持有第二級毒品者，處 2 年以下有期徒刑、拘役或新臺幣 3 萬
元以下罰金。
持有專供製造或施用第一、二級毒品之器具者，處 1 年以下有期
徒刑、拘役或新臺幣 1 萬元以下罰金。
持有毒品達一定數量者，加重其刑至二分之一，其標準由行政院
定之。